臺灣雲林地方法院刑事判決　　　　　　　100年度訴字第587號
公　訴　人　臺灣雲林地方法院檢察署檢察官
被　　　告　歐陽志平
上列被告因違反毒品危害防制條例案件，經檢察官提起公訴（10
0 年度毒偵字第235 號），被告於準備程序進行中，就被訴事實
為有罪之陳述，本院依簡式審判程序審理，判決如下：
    主  文
歐陽志平施用第一級毒品，處有期徒刑陸月，如易科罰金，以新
臺幣壹仟元折算壹日，扣案含第一級毒品海洛因成分之粉末參包
（驗餘淨重共零點壹陸公克）沒收銷燬之、注射針筒壹支、包裝
毒品之塑膠夾鍊袋參個均沒收；又施用第二級毒品，處有期徒刑
肆月，如易科罰金，以新臺幣壹仟元折算壹日，扣案含第二級毒
品甲基安非他命成分之顆粒柒包（驗餘淨重共零點玖貳玖捌公克
）沒收銷燬之、吸食工具壹組、包裝毒品之塑膠夾鍊袋柒個均沒
收。應執行有期徒刑捌月，如易科罰金，以新臺幣壹仟元折算壹
日，扣案含第一級毒品海洛因成分之粉末參包（驗餘淨重共零點
壹陸公克）、含第二級毒品甲基安非他命成分之顆粒柒包（驗餘
淨重共零點玖貳玖捌公克）均沒收銷燬之、注射針筒壹支、吸食
工具壹組、包裝毒品之塑膠夾鍊袋拾個均沒收。
    事  實
一、歐陽志平前於民國98年間，因施用毒品案件，經強制戒治後
    ，於99年7 月14日因無繼續強制戒治之必要釋放出所，並由
    臺灣雲林地方法院檢察署檢察官於99年7 月29日以99年度戒
    毒偵字第101 號案件為不起訴處分確定。詎仍不知悛悔，復
    分別基於施用第二級毒品甲基安非他命及第一級毒品海洛因
    之犯意，先於100 年2 月6 日19時許，在其雲林縣斗南鎮○
    ○里○○路24-2號住處內，以將甲基安非他命置放於玻璃球
    內燒烤吸食煙霧之方式，施用甲基安非他命1 次；再於同日
    19時10分許，在其上址住處內，以注射之方式，施用海洛因
    1 次。嗣於100 年2 月7 日10時40分許，在雲林縣古坑鄉東
    和村東和活動中心前之涼亭內為警查獲，並扣得海洛因粉末
    3 包（驗餘淨重合計為0.16公克）、甲基安非他命顆粒7 包
    （驗餘淨重合計為0.9298公克）、注射針筒1 支及甲基安非
    他命吸食工具1 組等物，嗣經採集其尿液送驗，結果呈嗎啡
    、甲基安非他命及安非他命陽性反應，而查獲上情。
二、案經雲林縣警察局斗南分局報請臺灣雲林地方法院檢察署檢
    察官偵查起訴。
    理  由
一、被告歐陽志平所犯係死刑、無期徒刑、最輕本刑為3 年以上
    有期徒刑以外之罪，其於準備程序就前揭被訴事實為有罪之
    陳述，經告知簡式審判程序之旨，並聽取其與公訴人之意見
    後，本院合議庭認無不得或不宜改依簡式審判程序進行之處
    ，爰依刑事訴訟法第273 條之1 第1 項，裁定由受命法官獨
    任進行簡式審判程序。
二、上揭事實，業據被告於警詢、偵查及本院準備程序、簡式審
    判程序時均坦承不諱，而被告於100 年2 月7 日經警採集其
    尿液送驗，結果呈可待因、嗎啡、安非他命及甲基安非他命
    陽性反應，此有詮昕科技股份有限公司報告日期：100 年2
    月17日濫用藥物尿液檢驗報告、雲林縣（警察局）斗南分局
    查獲煙毒、麻管嫌犯尿液送檢真實姓名（及代碼）對照表各
    1 紙（詳偵查卷第53頁、第54頁）附卷可稽，復有為警查獲
    扣案被告所有之3 包粉末及7 包結晶體顆粒，經送法務部調
    查局濫用藥物實驗室鑑定結果，3 包粉末均檢出第一級毒品
    海洛因成分（驗餘淨重共0.16公克）；另疑似第二級毒品甲
    基安非他命之結晶體顆粒7 包（驗餘淨重共0.9298公克）亦
    均檢出第二級毒品甲基安非他命成分等情，分別有法務部調
    查局濫用藥物實驗室100 年2 月25日調科壹字第1002300527
    0 號鑑定書、憲兵司令部刑事鑑識中心案件編號：11.0000-
    000 號鑑定書各1 紙（偵查卷第55頁、第65頁）附卷可資參
    照，此外，又有注射針筒1 支及甲基安非他命吸食工具1 組
    等物扣案，是上開補強證據，已足以佐證被告前述任意性之
    自白與事實相符，足認為真實。又按施用毒品案件而曾觀察
    、勒戒或強制戒治執行完畢釋放後，5 年以內再犯毒品危害
    防制條例第10條之施用毒品罪行者，即應依法追訴，此觀毒
    品危害防制條例第23條第2 項規定甚明。經查被告前有如事
    實欄所述之施用毒品犯行，有臺灣高等法院被告前案紀錄表
    在卷可憑，是被告係於受強制戒治執行完畢釋放後，5 年內
    再犯本件毒品危害防制條例第10條第1 項及第2 項之罪，自
    應依法追訴、處罰。從而，本案事證明確，被告有施用第一
    級毒品、第二級毒品各1 次之犯行，堪以認定，應依法論科
    。
三、按海洛因、甲基安非他命分別係毒品危害防制條例第2 條第
    2 項第1 款、第2 款所規範之第一級、第二級毒品，被告分
    別予以施用，核其所為係分別犯同條例第10條第1 項之施用
    第一級毒品罪及第10條第2 項之施用第二級毒品罪。其施用
    第一級毒品海洛因、第二級毒品甲基安非他命前、後持有第
    一級毒品海洛因、第二級毒品甲基安非他命之低度行為，分
    別為施用之高度行為所吸收，均不另論罪。被告上開所犯之
    施用第一級毒品罪及施用第二級毒品罪各1 次之行為，其犯
    意各別、行為可分、觸犯之罪之構成要件不同，自應予以分
    論併罰。爰審酌被告前有毒品前科，且經觀察、勒戒執行完
    畢釋放後，竟仍不知改悔，陷於毒癮而難以自拔，危害國民
    健康，及其犯罪之動機、手段、於本件犯罪後尚能坦承犯行
    ，態度良好，尚有幼兒待其扶養等情，各量處如主文所示之
    刑，並均諭知易科罰金之折算標準，再依刑法第51條第5 款
    、第41條第1 項前段、第8 項之規定，定其應執行刑及諭知
    易科罰金之折算標準如主文所示。又扣案之第一級毒品海洛
    因粉末，驗餘淨重共0.16公克及第二級毒品甲基安非他命之
    結晶體顆粒，驗餘淨重共0.9298公克，係查獲之第一、二級
    毒品，不問是否屬於犯人所有，爰依毒品危害防制條例第18
    條第1 項前段之規定，各於其犯罪主文項下，併予宣告沒收
    銷燬之。另前開扣案第二級毒品甲基安非他命之外包裝塑膠
    夾鍊袋7 個及第一級毒品海洛因外包裝塑膠夾鍊袋3 個，共
    10個，並非不可與毒品分離，其係毒品之外包裝，用於包裹
    毒品，乃被告所有供施用毒品所用之物；又查扣之注射針筒
    1 支、甲基安非他命吸食工具1 組均為被告所有，業據被告
    於本院審理時供述甚明，且經本院認定該扣案之注射針筒1
    支係供（但非專供）被告施用海洛因毒品之工具，甲基安非
    他命吸食工具1 組則係供（但非專供）被告施用甲基安非他
    命毒品之工具，亦如上述，爰均依刑法第38條第1 項第2 款
    、第3 項之規定，併於其各該犯罪主文項下，宣告沒收之。
據上論斷，依刑事訴訟法第273 條之1 第1 項、第299 條第1 項
前段，毒品危害防制條例第10條第1 項、第2 項、第18條第1 項
前段，刑法第11條、第41條第1 項前段、第8 項、第51條第5 款
、第38條第1 項第2 款，判決如主文。
本案經檢察官陳祥薇到庭執行職務。
中    華    民    國   100    年    9     月    20    日
                  刑事第二庭  法  官  張文俊
以上正本證明與原本無異。
如不服本判決，應於收受送達後10日內，向本院提出上訴書狀，
並應敘述具體理由；其未敘述上訴理由者，應於上訴期間屆滿後
20日內，向本院補提理由書（均須按他造當事人之人數附繕本）
。「切勿逕送上級法院」。
                              書記官  金雅芳
中    華    民    國   100    年    9     月    20    日
附錄本案論罪科刑法條全文：
毒品危害防制條例第10條
施用第一級毒品者，處6 月以上5 年以下有期徒刑。
施用第二級毒品者，處3 年以下有期徒刑。